ACORDAO-COMPLETO-2345601

ACÓRDÃO DE RELAÇÃO

ACÓRDÃO DE RELAÇÃO 1561/2019 ATA 6/2019 - SEGUNDA CÂMARA

Acórdão 1561/2019-TCU-Segunda Câmara
Trata-se de prestação de contas da Empresa Brasileira de Serviços Hospitalares (Ebserh) , relativa ao exercício de 2015.
Considerando que dos aspectos da gestão analisados no presente processo de contas, os mais relevantes diziam respeito à gestão de pessoas, com destaque para as questões referentes à ausência de registro dos atos de pessoal no Sistema de Apreciação e Registro dos Atos de Admissão e Concessão (Sisac) , e ao pagamento de encargos previdenciários e trabalhistas;
considerando que, realizada audiência de Jeanne Liliane Marlene Michel em razão da não adoção de medidas saneadoras para correção de problemas operacionais na gestão de pessoas da Ebserh, falha que deu causa a recolhimentos de tributos à Previdência Social e ao FGTS fora do prazo previsto na legislação, a unidade técnica acolheu integralmente suas razões de justificativa;
considerando, em consonância com o exame da unidade instrutiva, as condições e o contexto em que a responsável se encontrava, no que se refere ao crescimento acelerado da Ebserh, ao elevado número de hospitais firmando contrato com a referida empresa, às determinações no sentido de substituir os funcionários com vínculo precário por servidores efetivos e ao limitado número de funcionários disponíveis para efetuar a contratação e o desligamento de pessoal;
considerando que o Ministério Público junto ao TCU manifestou concordância com as conclusões da Secretaria de Controle Externo da Educação, da Cultura e do Desporto;
os ministros do Tribunal de Contas da União, reunidos em sessão de 2ª Câmara, ACORDAM, por unanimidade, de acordo com os pareceres emitidos nos autos, em:
a) com fundamento nos arts. 1º, inciso I, 16, inciso II, 18 e 23, inciso II, da Lei 8.443/1992, c/c os arts. 1º, inciso I, 208 e 214, inciso II, do Regimento Interno, julgar regulares com ressalva as contas de Jeanne Liliane Marlene Michel, Walmir Gomes de Sousa, Cristian de Oliveira Lima, Garibaldi Jose Cordeiro de Albuquerque, Cristiano Cabral e Celso Fernando Ribeiro de Araújo e dar-lhes quitação; 
b) com fundamento nos arts. 1º, inciso I, 16, inciso I, 17 e 23, inciso I, da Lei 8.443/1992, c/c os arts. 1º, inciso I, 207 e 214, inciso I, do Regimento Interno, em julgar regulares as contas dos demais responsáveis relacionados abaixo e dar-lhes quitação plena; 
c) fazer a determinação indicada no item 1.8;
d) encaminhar cópia desta deliberação e da instrução à peça 22 à Empresa Brasileira de Serviços Hospitalares (Ebserh) , ao Ministério da Educação (MEC) e ao Ministério da Transparência e Controladoria-Geral da União (CGU) .
1. Processo TC-Processo 008.004/2017-0 (PRESTAÇÃO DE CONTAS - Exercício: 2016) 
1.1. Classe de Assunto: II.
1.2. Responsáveis: Jeanne Liliane Marlene Michel (CPF XXX.543.778-XX) ; Walmir Gomes de Sousa (CPF XXX.034.061-XX) ; Cristian de Oliveira Lima (CPF XXX.853.016-XX) ; Garibaldi Jose Cordeiro de Albuquerque (CPF XXX.720.614-XX) ; Cristiano Cabral (CPF XXX.001.556-XX) ; Celso Fernando Ribeiro de Araújo (CPF XXX.975.779-XX) ; Adriana Karla Nunes Barbuio Marinho de Oliveira (CPF XXX.817.103-XX) ; Ana Paula do Rego Menezes (CPF XXX.985.194-XX) ; André Luiz Cordeiro Cavalcanti (CPF XXX.993.121-XX) ; Bruno Moretti (CPF XXX.900.457-XX) ; Davison da Silva Ferreira (CPF XXX.303.851-XX) ; Dulce Maria Tristao (CPF XXX.380.271-XX) ; Fausto Pereira dos Santos (CPF XXX.674.631-XX) ; Janayna Percy Costa Pessoa (CPF XXX.988.703-XX) ; Jesualdo Pereira Farias (CPF XXX.745.143-XX) ; Jose Eduardo Fogolin Passos (CPF XXX.131.638-XX) ; Jose Rubens Rebelatto (CPF XXX.117.688-XX) ; José Carlos Wanderley Dias de Freitas (CPF XXX.266.584-XX) ; Leilane Mendes Barradas (CPF XXX.164.791-XX) ; Luiz Antonio de Mello Rebello (CPF XXX.360.988-XX) ; Luiz Claudio Costa (CPF XXX.889.696-XX) ; Luiz Roberto Moselli (CPF XXX.383.778-XX) ; Lumena Almeida Castro Furtado (CPF XXX.260.031-XX) ; Marcos Aurelio Souza Brito (CPF XXX.996.366-XX) ; Marcos de Oliveira Ferreira (CPF XXX.708.701-XX) ; Margareth de Fatima Formiga Melo Diniz (CPF XXX.157.164-XX) ; Maria Abadia da Silva Alves (CPF XXX.722.346-XX) ; Natalino Salgado Filho (CPF XXX.954.943-XX) ; Newton Lima Neto (CPF XXX.524.428-XX) ; Paulo Speller (CPF XXX.242.691-XX) ; Pedro Paulo Sette de Moraes (CPF XXX.678.021-XX) ; Rodrigo Sousa Dittz (CPF XXX.054.596-XX) ; Romeu Weliton Caputo (CPF XXX.868.756-XX) ; Rosane de Mendonca Gomes (CPF XXX.704.284-XX) ; Silvana Souza da Silva Pereira (CPF XXX.474.098-XX) ; Stela Maris Monteiro Simão (CPF XXX.224.508-XX) .
1.3. Unidade: Empresa Brasileira de Serviços Hospitalares.
1.4. Relatora: ministra Ana Arraes.
1.5. Representante do Ministério Público: subprocurador-geral Lucas Rocha Furtado.
1.6. Unidade Técnica: Secretaria de Controle Externo da Educação, da Cultura e do Desporto (SecexEduc) .
1.7. Representação legal: não há.
1.8. Determinar à Ebserh que, no prazo de 180 dias, conclua as análises das prestações de contas referentes às 193 descentralizações ocorridas por meio de TED antes da implementação do módulo "Descentralizações" do Sistema de Informações Gerenciais (SIG) , mencionadas na constatação do item 1.1.1.1 do Relatório de Auditoria Anual de Contas 201600312 da CGU.

Segunda Câmara

Jeanne Liliane Marlene Michel (CPF XXX.543.778-XX); Walmir Gomes de Sousa (CPF XXX.034.061-XX); Cristian de Oliveira Lima (CPF XXX.853.016-XX); Garibaldi Jose Cordeiro de Albuquerque (CPF XXX.720.614-XX); Cristiano Cabral (CPF XXX.001.556-XX); Celso Fernando Ribeiro de Araújo (CPF XXX.975.779-XX); Adriana Karla Nunes Barbuio Marinho de Oliveira (CPF XXX.817.103-XX); Ana Paula do Rego Menezes (CPF XXX.985.194-XX); André Luiz Cordeiro Cavalcanti (CPF XXX.993.121-XX); Bruno Moretti (CPF XXX.900.457-XX); Davison da Silva Ferreira (CPF XXX.303.851-XX); Dulce Maria Tristao (CPF XXX.380.271-XX); Fausto Pereira dos Santos (CPF XXX.674.631-XX); Janayna Percy Costa Pessoa (CPF XXX.988.703-XX); Jesualdo Pereira Farias (CPF XXX.745.143-XX); Jose Eduardo Fogolin Passos (CPF XXX.131.638-XX); Jose Rubens Rebelatto (CPF XXX.117.688-XX); José Carlos Wanderley Dias de Freitas (CPF XXX.266.584-XX); Leilane Mendes Barradas (CPF XXX.164.791-XX); Luiz Antonio de Mello Rebello (CPF XXX.360.988-XX); Luiz Claudio Costa (CPF XXX.889.696-XX); Luiz Roberto Moselli (CPF XXX.383.778-XX); Lumena Almeida Castro Furtado (CPF XXX.260.031-XX); Marcos Aurelio Souza Brito (CPF XXX.996.366-XX); Marcos de Oliveira Ferreira (CPF XXX.708.701-XX); Margareth de Fatima Formiga Melo Diniz (CPF XXX.157.164-XX); Maria Abadia da Silva Alves (CPF XXX.722.346-XX); Natalino Salgado Filho (CPF XXX.954.943-XX); Newton Lima Neto (CPF XXX.524.428-XX); Paulo Speller (CPF XXX.242.691-XX); Pedro Paulo Sette de Moraes (CPF XXX.678.021-XX); Rodrigo Sousa Dittz (CPF XXX.054.596-XX); Romeu Weliton Caputo (CPF XXX.868.756-XX); Rosane de Mendonca Gomes (CPF XXX.704.284-XX); Silvana Souza da Silva Pereira (CPF XXX.474.098-XX); Stela Maris Monteiro Simão (CPF XXX.224.508-XX).

ACORDAO-COMPLETO-2412670

Acórdão de Relação 6074/2020 - Segunda Câmara

Acórdão de Relação

ANA ARRAES

não há.

Subprocurador-geral Lucas Rocha Furtado.

PRESTAÇÃO DE CONTAS (PC)

Secretaria de Controle Externo da Educação, da Cultura e do Desporto (SecexEduc).